---
title: "Parte 2"
output:
  pdf_document: default
  html_document: default
---

Crear un modelo de regresión para cada aerogenerador donde la variable target será:
bearing_temp y las variables de entrada serán: power, gen_1_speed, gen_bearing_temp, temp_oil_mult, temp_out_nacelle.

Usar un 70% de los datos para training y 30% para validación. Respetar la continuidad
del tiempo cuando se divida el dataset.

Usar una o dos gráficas para presentar los resultados del modelo de cada aerogenerador.
Analizar los resultados y extraer de los resultados posibles "historias" del estado de
salud de los aerogeneradores.

En esta parte no nos interesa un modelo que sea muy preciso. Lo que nos interesa es
interpretar correctamente los resultados. Puede ser que precisamente lo que estamos
buscando es que el modelo sea impreciso bajo ciertas circunstancias.

```{r, cache=FALSE, include=FALSE}

library(tidyverse)
library(corrplot)
library(caret)
library(VIM)

source('R/aero.R')
source('R/part1.R')

```

#aero15

```{r, warning=FALSE, message=FALSE, cache=FALSE}

aero15 <- aero %>% filter(aero == 'aero15') %>% select(-date_time, -aero)

#split data set
train_m <- round(aero15 %>% nrow * .7)
training <- aero15[1:train_m,]
testing <- aero15[(train_m+1):nrow(aero),]

#linear regression  
aero_model <- lm(bearing_temp ~ ., data = training)
aero_model %>% summary
layout(matrix(1:4,2,2))
plot(aero_model)

predictions <- predict(aero_model, testing)
new.modelvalues <- data.frame(obs = testing$bearing_temp, pred = predictions)
defaultSummary(new.modelvalues)

#observed vs predicted
xyplot(new.modelvalues$obs ~ new.modelvalues$pred,
       panel = function(x, y) {
         panel.xyplot(x, y)
         panel.abline(0,1)
       },
       type = c("p", "g"),
       xlab = "Predicted",
       ylab = "Observed")

```

#aero19

```{r, warning=FALSE, message=FALSE, cache=FALSE}

aero19 <- aero %>% filter(aero == 'aero19') %>% select(-date_time, -aero)

#split data set
train_m <- round(aero19 %>% nrow * .7)
training <- aero19[1:train_m,]
testing <- aero19[(train_m+1):nrow(aero),]

#linear regression  
aero_model <- lm(bearing_temp ~ ., data = training)
aero_model %>% summary
layout(matrix(1:4,2,2))
plot(aero_model)

predictions <- predict(aero_model, testing)
new.modelvalues <- data.frame(obs = testing$bearing_temp, pred = predictions)
defaultSummary(new.modelvalues)

#observed vs predicted
xyplot(new.modelvalues$obs ~ new.modelvalues$pred,
       panel = function(x, y) {
         panel.xyplot(x, y)
         panel.abline(0,1)
       },
       type = c("p", "g"),
       xlab = "Predicted",
       ylab = "Observed")

```

#aero20

```{r, warning=FALSE, message=FALSE, cache=FALSE}

aero20 <- aero %>% filter(aero == 'aero20') %>% select(-date_time, -aero)

#split data set
train_m <- round(aero20 %>% nrow * .7)
training <- aero20[1:train_m,]
testing <- aero20[(train_m+1):nrow(aero),]

#linear regression  
aero_model <- lm(bearing_temp ~ ., data = training)
aero_model %>% summary
layout(matrix(1:4,2,2))
plot(aero_model)

predictions <- predict(aero_model, testing)
new.modelvalues <- data.frame(obs = testing$bearing_temp, pred = predictions)
defaultSummary(new.modelvalues)

#observed vs predicted
xyplot(new.modelvalues$obs ~ new.modelvalues$pred,
       panel = function(x, y) {
         panel.xyplot(x, y)
         panel.abline(0,1)
       },
       type = c("p", "g"),
       xlab = "Predicted",
       ylab = "Observed")

```

#comentario

Los modelos explican alrededor del 80% de la variabilidad de la temperatura, aunque predicen mucho mejor las temperaturas bajas que las altas. Las variables `power` y `temp_out_nacelle` son las que más influyen en el calentamiento. El generador aero15 tuvo una parada el 27 y 28 de junio por sobrecalentamiento, que podría ser producida por una mayor variabilidad de `temp_out_nacelle` en los días anteriores. El modelo del aero15 tiene dificultades en prever las altas temperaturas.

