---
title: "Parte 1"
output:
  pdf_document: default
  html_document: default
---

La primera parte de la prueba consiste en realizar un análisis descriptivo de las
siguientes variables para cada uno de los aerogeneradores:

power, bearing_temp, gen_1_speed, gen_bearing_temp, temp_oil_mult, temp_out_nacelle

Algunas de estas variables posiblemente tengan outliers debidos a errores de
comunicación o del instrumento de medida y sería necesario tratar de limpiar este tipo
de outliers. También sería conveniente chequear la coherencia del vector de tiempo
(puede que haya registros duplicados).

El contenido del análisis descriptivo es decisión tuya. Nosotros esperamos que sea
conciso y cubra los aspectos básicos de la exploración de datos.

```{r, cache=FALSE, include=FALSE}

library(tidyverse)
library(corrplot)
library(VIM)

source('R/aero.R')

```

#Análisis descriptivo

##power

```{r, warning=FALSE, message=FALSE, cache=FALSE}

aero %>%
  ggplot(aes(aero, power)) +
  geom_boxplot()

aero %>%
  ggplot(aes(date_time, power)) +
  geom_point() +
  geom_smooth(aes(date_time, power, color=aero)) +
  facet_grid(aero ~ .)

```

##bearing_temp

```{r, warning=FALSE, message=FALSE, cache=FALSE}

aero %>%
  ggplot(aes(aero, bearing_temp)) +
  geom_boxplot()

aero <- aero %>% mutate(bearing_temp = ifelse(bearing_temp <= 0, NA, bearing_temp))

aero %>%
  mutate() %>%
  ggplot(aes(aero, bearing_temp)) +
  geom_boxplot()

aero %>%
  ggplot(aes(date_time, bearing_temp)) +
  geom_point() +
  geom_smooth(aes(date_time, bearing_temp, color=aero)) +
  facet_grid(aero ~ .)

```

##gen_1_speed

```{r, warning=FALSE, message=FALSE, cache=FALSE}

aero %>%
  ggplot(aes(aero, gen_1_speed)) +
  geom_boxplot()

aero %>%
  ggplot(aes(date_time, gen_1_speed)) +
  geom_point() +
  geom_smooth(aes(date_time, gen_1_speed, color=aero)) +
  facet_grid(aero ~ .)

```

##gen_bearing_temp

```{r, warning=FALSE, message=FALSE, cache=FALSE}

aero %>%
  ggplot(aes(aero, gen_bearing_temp)) +
  geom_boxplot()

aero <- aero %>% mutate(gen_bearing_temp = ifelse(gen_bearing_temp <= 0, NA, gen_bearing_temp))

aero %>%
  ggplot(aes(aero, gen_bearing_temp)) +
  geom_boxplot()

aero %>%
  ggplot(aes(date_time, gen_bearing_temp)) +
  geom_point() +
  geom_smooth(aes(date_time, gen_bearing_temp, color=aero)) +
  facet_grid(aero ~ .)

```

##temp_oil_mult

```{r, warning=FALSE, message=FALSE, cache=FALSE}

aero %>%
  ggplot(aes(aero, temp_oil_mult)) +
  geom_boxplot()

aero <- aero %>% mutate(temp_oil_mult = ifelse(temp_oil_mult <= 0, NA, temp_oil_mult))

aero %>%
  ggplot(aes(aero, temp_oil_mult)) +
  geom_boxplot()

aero %>%
  ggplot(aes(date_time, temp_oil_mult)) +
  geom_point() +
  geom_smooth(aes(date_time, temp_oil_mult, color=aero)) +
  facet_grid(aero ~ .)

```

##temp_out_nacelle

```{r, warning=FALSE, message=FALSE, cache=FALSE}

aero %>%
  ggplot(aes(aero, temp_out_nacelle)) +
  geom_boxplot()

aero <- aero %>% mutate(temp_out_nacelle = ifelse(temp_out_nacelle <= 0, NA, temp_out_nacelle))

aero %>%
  ggplot(aes(aero, temp_out_nacelle)) +
  geom_boxplot()

aero %>%
  ggplot(aes(date_time, temp_out_nacelle)) +
  geom_point() +
  geom_smooth(aes(date_time, temp_out_nacelle, color=aero)) +
  facet_grid(aero ~ .)

```

##missings

```{r, warning=FALSE, message=FALSE, cache=FALSE}

aggr_plot <- aggr(
  aero,
  col=c('navyblue','red'), 
  numbers=TRUE, 
  sortVars=TRUE, 
  labels=names(aero),
  cex.axis=.7,
  gap=0,
  ylab=c("Histogram of missing data","Pattern")
)

```

##correlation plot

```{r, warning=FALSE, message=FALSE, cache=FALSE}

aero <- aero[complete.cases(aero),]

M <- cor(aero %>% select(-date_time, -aero))
corrplot(M, method="circle")

```